臺灣臺南地方法院刑事裁定
111年度撤緩字第212號
聲  請  人  臺灣臺南地方檢察署檢察官
受  刑  人  邱雅靖


上列聲請人因受刑人於緩刑期內有得撤銷緩刑之原因，聲請撤銷
緩刑之宣告（111年度執聲字第1204號、111年度執緩字第267號
），本院裁定如下：
    主  文
邱雅靖於本院一百一十一年度金簡字第十號刑事判決之緩刑宣告
撤銷。
    理  由
一、聲請意旨略以：受刑人因犯洗錢防制法案件，經臺灣台南地
    方法院於111年2月18日以111年度金簡字第10號判決判處有
    期徒刑2月，併科罰金新臺幣（下同）2千元，罰金如易服勞
    役，以1千元折算1日，緩刑2年，並應履行緩刑所附條件給
    付被害人陳琪云5萬元、李侑萱1萬1千元之損害賠償，上開
    案件於111年3月29日確定在案，緩刑期間至113年3月28日止
    。
    嗣受刑人經合法通知未依限履行，且經被害人陳琪云具狀向
    臺灣臺南地方檢察署聲請撤銷受刑人之緩刑宣告，核該受刑
    人所為已合於刑法第75條之1第1項第4款所定得撤銷緩刑宣
    告之原因，爰依刑事訴訟法第476條規定，聲請撤銷上開緩
    刑之宣告等語。
二、按緩刑宣告，得斟酌情形命犯罪行為人為下列各款事項：‧‧
    ‧三、向被害人支付相當數額之財產或非財產上之損害賠償
    ，刑法第74條第2項第3款定有明文。又受緩刑之宣告而有下
    列情形之一，足認原宣告之緩刑難收其預期效果，而有執行
    刑罰之必要者，得撤銷其宣告：‧‧‧違反第74條第2項第1款
    至第8款所定負擔情節重大者，此觀同法第75條之1第1項第4
    款規定甚明。又考其立法意旨略以：修正條文第74條第2項
    增列法院於緩刑期間內，得命犯罪行為人於緩刑期內應遵守
    之事項（例如向被害人支付相當數額、向公庫支付一定之金
    額、接受精神、心理輔導、提供義務勞務或其他為預防再犯
    之事項），明定違反該條所定事項情節重大者，得撤銷其緩
    刑宣告，以期週延。至於所謂「情節重大」，係指：受判決
    人顯有履行負擔之可能，而隱匿或處分其財產、故意不履行
    、無正當事由拒絕履行或顯有逃匿之虞等情事而言。準此，
    上揭「得」撤銷緩刑之情形，法官應依職權本於合目的性之
    裁量，妥適審酌被告於緩刑期間內違反應遵守事項之情節是
    否重大，是否已難收其預期之效果，而確有執行刑罰之必要
    。
三、經查：　　
(一)本件受刑人邱雅靖因違反洗錢防制法案件，經本院於111年2
    月18日以111年度金簡字第10號判決判處有期徒刑2月，併科
    罰金2千元，罰金如易服勞役，以1千元折算1日，緩刑2年，
    被告並應給付被害人李侑萱1萬1千元、陳琪云5萬元之損害
    賠償。被害人李侑萱部分之給付方法為於111年3月29日前（
    含當日）給付5千元，餘款6千元於111年4月29日前給付完畢
    ，如有1期未履行，視為全部到期；被害人陳琪云部分之給
    付方法為自111年3月29日起至全部清償完畢止，按月於每月
    29日前（含當日）各給付5千元，如有1期未履行，視為全部
    到期，該案於111年3月29日確定等情，有該判決書、臺灣高
    等法院被告前案紀錄表及該案卷宗可資查考；是依上開判決
    主文內容，受刑人雖受有緩刑宣告，仍應按期履行前開所示
    之賠償義務。
(二)上開案件經移送執行後，檢察官即通知受刑人應履行上開緩
    刑所附之賠償義務，該通知並於同年6月6日合法送達至受刑
    人住處，嗣後因受刑人並未支付被害人陳琪云任何賠償款項
    ，被害人李侑萱部分則尚有4千元未支付，因此被害人陳琪
    云遂向檢察官具狀聲請撤銷受刑人緩刑宣告，有臺灣臺南地
    方檢察署檢察官執行附條件緩刑案件通知書、送達證書、刑
    事告訴（告發）狀各1份在卷可參，且受刑人於111年10月24
    日本院庭訊時對於其並未支付任何賠償與被害人陳琪云、被
    害人李侑萱部分則尚有4千元亦未支付等情均不爭執，是受
    刑人就上開已屆期之賠償5萬元、4千元均確實尚未給付，則
    受刑人有違反法院依刑法第74條第2項第3款所定緩刑負擔之
    情形，已甚顯然。
(三)再受刑人原應支付之賠償總計為6萬1千元，尚有5萬4千元未
    履行，履行程度僅達約百分之十一。而原判決所諭知之緩刑
    條件，即為受刑人與被害人陳琪云、李侑萱於本院111年度
    金簡字第10號案件所進行之調解，受刑人本人於111年2月10
    日親自參與該次調解，亦經本院查閱該案卷內之調解筆錄無
    誤，是受刑人就其應負擔之賠償內容，以及緩刑所應負擔之
    賠償條件，自應知之甚明。而受刑人就其無法履行緩刑負擔
    之原因，於本院供稱：111年2月調解那時我就沒有工作，調
    解內容是我願意支付的款項，只是我一直沒有找到工作，我
    本來經濟狀況就不好，我真的都沒有收入，這些款項我到現
    在都付不出來，我生活就是靠朋友接濟等語（見本院撤緩卷
    第29頁至第31頁），參以本院調閱受刑人109年度、110年度
    財產所得資料，其109年度申報之所得僅有2千元，110年度
    則無財產所得，有稅務電子閘門財產所得調件明細表2份附
    卷可參（見撤緩卷第23頁至第25頁）。故依上開受刑人財產
    資料及其自承之經濟狀況，受刑人實際上並無工作收入，其
    生活尚須仰賴朋友接濟，於調解時本即無能力依照調解內容
    賠償被害人兩人，為求能獲得緩刑，率爾同意以超過其所能
    負擔之方式賠償被害人兩人，顯見受刑人原即抱持僥倖之心
    ，以虛偽應付之心態，隨口承諾賠償，藉以換取緩刑寬典後
    ，再無端拒絕履行，實無遵守上開刑事判決所定負擔之誠意
    ，與本有賠償能力因突發狀況致一時經濟狀況不佳而無法按
    期給付賠償金額情形不同，若未撤銷其所受之緩刑宣告，實
    將危及法律所欲維持之公平正義及誠信，更有違緩刑制度係
    為促使行為人切實改過遷善之本旨。
(四)從而，本件受刑人違反上開緩刑宣告所定之負擔，情節已屬
    重大，且堪認原宣告之緩刑顯難收警惕、矯治及教化之預期
    效果，非執行刑罰，無法促其真正記取教訓，因而確有執行
    刑罰之必要。是聲請人上開聲請，核與刑法第75條之1第1項
    第4款之規定相符，應予准許，爰依聲請撤銷受刑人於本院1
    11年度金簡字第10號刑事判決之緩刑宣告。
四、依刑事訴訟法第476條，刑法第75條之1第1項第4款，裁定如
    主文。 　　　　
中　　華　　民　　國　　111 　年　　10　　月　　27　　日
　　　　　　　　　刑事第六庭    法　官　黃琴媛
以上正本證明與原本無異。
如不服本裁定，應於送達後5日內，向本院提出抗告狀。
　　　　　　　　　　　　　　　　書記官　楊茵如
中　　華　　民　　國　　111 　年　　10　　月　　27　　日